# 联营企业长期股权投资成本内包含的商誉减值

提问人：wx_5da958a4acba 时间：2020-01-02 13:43:25
请教各位老师，投资联营企业计入长期股权投资的商誉是否每期均需要进行减值测试？

回答人：chenyiwei
这部分隐含商誉是包含在长期股权投资成本中的，并未单独作为商誉确认，故应作为长期股权投资账面价值的一部分考虑减值问题。与非同一控制下合并取得的子公司不同，这部分包含于投资成本中的“隐含商誉”只需在出现减值迹象时测算该项长期股权投资的可收回金额即可，无需每年定期进行减值测试。